---
title: " Análise Exploratória da Base de Vinhos"
output: html_document
--- 
# 1. Introdução

Nos últimos anos o setor vinícola e os setores de tecnologia estão sendo foco de diversos tipos de desenvolvimento. Será apresentado neste trabalho a aplicação de análises exploratórias dos dados de vinhos utilizando a linguagem R. O objetivo é abordar alguns dos  pressupostos que interligam o setor vinícola com técnicas específicas de data mining e verificar até que ponto esta interligação pode melhorar a tomada de decisão.


## 1.1. Instalando e carregando as bibliotecas

Remove mensagens de alerta:
```{r}
options( warn = -1 )
```

Instala as bibliotecas utilizadas para execução do código.
```{r}
#install.packages('dplyr')
#install.packages('readr')
#install.packages('plotly')
#install.packages('scales')
#install.packages("psych")
#install.packages("corrgram")
#install.packages('rgdal')
#install.packages('RColorBrewer')
#install.packages('sp')
#install.packages('leaflet')
#install.packages('bindrcpp')
#install.packages('magrittr')
#install.packages('ggplot2')
#install.packages('lubridate')
#install.packages('grid') 
#install.packages('quantile')
#install.packages('hexbin')
#install.packages('gmodels')
#install.packages('psych')
#install.packages('standardize')
```

Carrega as bibliotecas utilizadas para execução do código.

```{r}
library('dplyr')
library('readr')
library('plotly')
library('scales')
library('hexbin')
library('rgdal')
library('RColorBrewer')
library('sp')
library('leaflet')
library('bindrcpp')
library('magrittr')
library('dplyr')
library('ggplot2')
library('lubridate')
library('grid') 
library('gmodels')
library('psych')
library('corrgram')
library('standardize')
```


## 1.2. Carregando a base de dados

Base de dados *train* utilizado para treino e *test* para testes na nossa análise e modelo de predição.
```{r }
base = read.csv2("data/base.csv")
```

Mostra até duas casas decimais
```{r}
options("scipen" = 2)
```

Dividindo o dataset em 30% Teste e 70% Treino
```{r}
## 70% do tamanho da base
smp_size <- floor(0.7 * nrow(base))

## coloca o seed para fazer sua partição reproduzível
set.seed(1)
train_ind <- sample(seq_len(nrow(base)), size = smp_size)

train <- base[train_ind, ]
test <- base[-train_ind, ]
```


## 1.3. Estrutura de Dados

Visualizando a estrutura geral do conjuntos de dados, usando o comando summary. Primeiro para os dados de treino:
```{r}
summary(train)
```

E então para os dados de teste:
```{r}
summary(test)
```

Mostra as colunas que temos no Dataset e suas respectivas medidas, como, por exemplo, máximo, mínimo, média, mediana etc. Base de treino:
```{r}
describe(train)
```

Base de teste:
```{r}
describe(test)
```

Identifica os tipos de dados das propriedades do dataset na base de treino:
```{r}
class(train$id_vinho)
class(train$fixedacidity)
class(train$volatileacidity)
class(train$citricacid)
class(train$residualsugar)
class(train$chlorides)
class(train$freesulfurdioxide)
class(train$totalsulfurdioxide)
class(train$density)
class(train$pH)
class(train$sulphates)
class(train$alcohol)
class(train$quality)
class(train$Vinho)
```

Base de teste:
```{r}
class(test$id_vinho)
class(test$fixedacidity)
class(test$volatileacidity)
class(test$citricacid)
class(test$residualsugar)
class(test$chlorides)
class(test$freesulfurdioxide)
class(test$totalsulfurdioxide)
class(test$density)
class(test$pH)
class(test$sulphates)
class(test$alcohol)
class(test$quality)
class(test$Vinho)
```

Agora verificamos se há valores nulos em ambas as bases (treino e teste) para um possível tratamento:
```{r}
sum(is.na(train))
```
```{r}
sum(is.na(test))
```

## 1.4. Normalização de Dados

Possuímos uma variável categórica, da qual transformaremos em numérica para melhor trabalharmos em cima de nossos algoritmos. A variável é VINHO, que possui os valores "RED" e "WHITE":
```{r}
#transformando o campo Vinho na train e test
train$Vinho = as.numeric(train$Vinho)
test$Vinho = as.numeric(test$Vinho)

View(train)
View(test)
```

Aqui ocorre a normalização dos dados numéricos para melhor trabalharmos com um range apropriado de valores em nossos algoritmos:
```{r}
train_normalizado = (train-min(train))/(max(train)-min(train))

summary(train_normalizado)
```

## 1.5 Aplicação de Algoritmos

Analisar a correlação entre as variáveis com o nosso target para identificar as variáveis com maior importância, caso necessário, fazer iterações entre elas:
```{r}
#correlação de todas as variáveis, ordenadas de 1 a -1
cor(train$Vinho,train$totalsulfurdioxide)
cor(train$Vinho,train$freesulfurdioxide)
cor(train$Vinho,train$residualsugar)
cor(train$Vinho,train$citricacid)
cor(train$Vinho,train$quality)
cor(train$Vinho,train$alcohol)
cor(train$Vinho,train$id_vinho)
cor(train$Vinho,train$pH)
cor(train$Vinho,train$density)
cor(train$Vinho,train$sulphates)
cor(train$Vinho,train$fixedacidity)
cor(train$Vinho,train$chlorides)
cor(train$Vinho,train$volatileacidity)
```

Utilizamos o método StepWise para seleção de variáveis e aplicar um algoritmo de regressão linear:
```{r}
attach(train)

#modelo com todas as variáveis
modelo1 <- lm(Vinho ~ totalsulfurdioxide+freesulfurdioxide+residualsugar+citricacid+quality+alcohol+id_vinho+pH+density+sulphates+fixedacidity+chlorides+volatileacidity)
summary(modelo1)

#não excluiu nenhuma variável
forward<-step(modelo1,direction="forward")
forward
summary(forward)

#excluiu a variável id_vinho
backward<-step(modelo1,direction="backward")
backward
summary(backward)

#excluiu a variável id_vinho
stepwise<-step(modelo1,direction="both")
stepwise
summary(stepwise)

#modelo sem a variável id_vinho
modelo2 <- lm(Vinho ~ totalsulfurdioxide+freesulfurdioxide+residualsugar+citricacid+quality+alcohol+pH+density+sulphates+fixedacidity+chlorides+volatileacidity)
summary(modelo2)
```