---
title: "AnaliseQualidadeVinhos"
output: html_document
---

# Modelo preditivo de qualidade de vinho

Nos últimos anos o setores de vinícola e tecnologia estão sendo foco de diversos tipos de desenvolvimento. Será apresentado neste trabalho a aplicação de análises exploratórias dos dados de vinhos utilizando a linguagem R. O objetivo é abordar alguns dos  pressupostos que interligam o setor vinícola com técnicas específicas de data mining e verificar até que ponto esta interligação pode melhorar a tomada de decisão.

#### 1. Instalação das bibliotecas

```{r setup, include=FALSE}

# install.packages("dplyr")
# install.packages('readr')
# install.packages('plotly')
# install.packages("corrgram")
# install.packages('ggplot2')
# install.packages('gmodels')
# install.packages('psych')
# install.packages("corrplot")
# install.packages('tree')
# install.packages('party')

library('dplyr')
library('readr')
library('plotly')
library('ggplot2')
library('gmodels')
library('psych')
library('corrgram')
library('corrplot')
library('tree')
library('party')

# options( warn = -1 )
```


#### 1. Carregando a base de dados


```{r echo=FALSE}

base = read.csv2("data/base.csv")
options("scipen" = 2)

head(base, n=4) 

```

1.0

Abaixo o tamanho do dataset 

```{r}
nrow(base)

```

1.1 - Quantidade de variáveis do dataset

```{r}
length(base)

```
#### 1 Preparação dos dados

** 1.2. Tipo de variáveis**

Identificando o tipo de cada variável do dataset.

```{r echo=FALSE}

classes <- c(class(base$id_vinho),class(base$fixedacidity),class(base$volatileacidity)
,class(base$citricacid)
,class(base$residualsugar)
,class(base$chlorides)
,class(base$freesulfurdioxide)
,class(base$totalsulfurdioxide)
,class(base$density)
,class(base$pH)
,class(base$sulphates)
,class(base$alcohol)
,class(base$quality)
,class(base$Vinho))

classes

```

1.3 - Achados

Foi identificado que a variável Vinho é a única categórica, necessitando posteriormente convertê-la em númerica para aplicar um modelo preditivo se necessário.

____________________________________________________________________________________________________

**1.4 Variáveis nulas**

A partir do comando *sum*, contabilizamos a quantidade total de variáveis nulas dentro do dataset. Caso o retorno da constabilização seja diferente de 0, necessita-se aplicar algum tratamento para essas variáveis.
```{r echo=FALSE}
sum(is.na(base))

```
** Transformação dos dados **

Ao identificar uma variável categórica, converte-se para binária para que algoritmos como **Regressão Linear** sejam possíveis de trabalhar.

 * 0 - RED
 * 1 - WHITE
 
```{r echo=FALSE}
base$Vinho = c(0,1)[as.numeric(base$Vinho)]

head(base)

```

____________________________________________________________________________________________________

1.5 - Apresentação da quantidade de registros de Vinhos Tintos e Brancos

```{r echo=FALSE}

ggplot(base,aes(x=Vinho,fill=factor(Vinho )))+geom_bar(stat = "count",position = "dodge")+
  scale_x_continuous(breaks = seq(0,1,1))+
  ggtitle("Classificaçao dos Vinhos")+
  scale_fill_manual(labels = c("Red", "White"), 
                    values= c("#F26584", "#54b4e9")) +
  theme_classic()

```


**1.6. Mapa de Correlação**

Análise de correlação entre variáveis por método de Pearson, identificando as principais variáveis que influenciam a qualidade do vinho.

```{r echo=FALSE}

matcor <- cor(base)

panel.cor <- function(x, y, digits=2, prefix ="", cex.cor,
                      ...)  {
  usr <- par("usr")
  on.exit(par(usr))
  par(usr = c(0, 1, 0, 1))
  r <- cor(x, y , use = "pairwise.complete.obs")
  txt <- format(c(r, 0.123456789), digits = digits) [1]
  txt <- paste(prefix, txt, sep = "")
  if (missing(cex.cor))
    cex <- 0.8/strwidth(txt)
  text(0.5, 0.5, txt, cex = cex * abs(r))
}

corrplot::corrplot(matcor, method="circle", order="hclust")

```

1.7 Devido a maior quantidade de Vinhos brancos no dataset, iremos seguir avaliando somente os Vinhos Brancos.

```{r}

baseVinhoBranco <- subset(base, Vinho=="1", 
                select=c(quality,fixedacidity,volatileacidity,citricacid,residualsugar,
                                                 chlorides,freesulfurdioxide,totalsulfurdioxide,density,pH,
                                                 sulphates,alcohol))
summary(baseVinhoBranco)
```


** 1.8 - Detecção de Outliers **

Utilizando a regra IQR, detecta-se e remove todos os dados considerados outliers.


Rpresentação em boxplot das variáveis, identificando outliers nos seus valores.

```{r echo=FALSE}
outliersBase <- baseVinhoBranco
outliersBase$id_vinho <- NULL

boxplot(outliersBase,col='gray',main='Vinhos Branco',xaxt = 'n',  xlab = '')
axis(1, labels = FALSE)
text(x =  seq_along(colnames(outliersBase)), y = par("usr")[3] - 1, srt = 45, adj = 1,labels = colnames(outliersBase), xpd = TRUE)

```

Aplicação do método IQR para identificação e remoção de outliers.

```{r}
vars <- c('fixedacidity','volatileacidity','citricacid','residualsugar','chlorides','freesulfurdioxide','totalsulfurdioxide','density','pH','sulphates','alcohol')
Outliers <- c()
for(i in vars){
    max <- quantile(baseVinhoBranco[,i],0.75, na.rm=TRUE) + (IQR(baseVinhoBranco[,i], na.rm=TRUE) * 1.5 )
    min <- quantile(baseVinhoBranco[,i],0.25, na.rm=TRUE) - (IQR(baseVinhoBranco[,i], na.rm=TRUE) * 1.5 )
    
    idx <- which(baseVinhoBranco[,i] < min | baseVinhoBranco[,i] > max)
    print(paste(i, length(idx), sep=''))
    Outliers <- c(Outliers, idx)
}
Outliers <- sort(Outliers)

baseVinhoBranco <- baseVinhoBranco[-Outliers,]
```

Representação em boxplot das variáveis, sem os outliers.

```{r echo=FALSE}
outliersBase <- baseVinhoBranco
outliersBase$id_vinho <- NULL

boxplot(outliersBase,col='gray',main='Vinhos Branco',xaxt = 'n',  xlab = '')
axis(1, labels = FALSE)
text(x =  seq_along(colnames(outliersBase)), y = par("usr")[3] - 1, srt = 45, adj = 1,labels = colnames(outliersBase), xpd = TRUE)

```


1.9 - Iremos analisar a correlação entre as variáveis com o nosso target (quality) para identificar as variáveis com maior importância, caso necessário, fazer iterações entre elas.

```{r}
#correlação de todas as variáveis, ordenadas de 1 a -1
cor(baseVinhoBranco$quality,baseVinhoBranco$totalsulfurdioxide)
cor(baseVinhoBranco$quality,baseVinhoBranco$freesulfurdioxide)
cor(baseVinhoBranco$quality,baseVinhoBranco$residualsugar)
cor(baseVinhoBranco$quality,baseVinhoBranco$citricacid)
cor(baseVinhoBranco$quality,baseVinhoBranco$alcohol)
cor(baseVinhoBranco$quality,baseVinhoBranco$pH)
cor(baseVinhoBranco$quality,baseVinhoBranco$density)
cor(baseVinhoBranco$quality,baseVinhoBranco$sulphates)
cor(baseVinhoBranco$quality,baseVinhoBranco$fixedacidity)
cor(baseVinhoBranco$quality,baseVinhoBranco$chlorides)
cor(baseVinhoBranco$quality,baseVinhoBranco$volatileacidity)
```

As variáveis com maior correlação ao nosso target é "Alcohol" e "density". A primeira é a com maior correlação positiva e a segunda é a com maior correlação negativa.

```{r}
#plotando o gráfico de correlações
matcor <- cor(baseVinhoBranco)
corrplot::corrplot(matcor, method="circle", order="hclust")
```
__________________________________________________________________________________________


Iremos realizar uma análise nos dados para escolher quais são as melhores opções para o nosso modelo.


#### 1.9 Seleção de variáveis


Aplica-se o método Stepwise para a seleção de variáveis.

```{r}
modelo1 <- lm(quality ~ totalsulfurdioxide+freesulfurdioxide+residualsugar+citricacid+alcohol+pH+density+sulphates+fixedacidity+chlorides+volatileacidity, data=baseVinhoBranco)

show(modelo1)
```

Quando informado a direction "both", a função step irá aplicar tanto o forward quanto o backward no modelo, como segue abaixo

```{r}
stepwise<-step(modelo1,direction="both",trace=FALSE)
stepwise
```

Através do método stepwise, que aplica tanto a função forward quanto backward, mantemos 9 das 11 variáveis iniciais.


As variáveis selecionadas pelo stepwise e que possuem p-value próximo a 0 são selecionadas para serem aplicadas nos modelos. 

```{r}
baseVinhoBrancoAtual = select(baseVinhoBranco, freesulfurdioxide,residualsugar,alcohol,pH,
              density,sulphates,fixedacidity,chlorides,volatileacidity,
              quality)

head(baseVinhoBrancoAtual)
```


#### 1.9 Análise exploratória dos dados

```{r echo=FALSE}
summary(baseVinhoBrancoAtual)

```

**2. Qualidade do Vinho**

Através do gráfico em barras, identifica-se a distribuição das notas para os vinhos brancos e vermelhos.
```{r echo=FALSE}
ggplot(baseVinhoBrancoAtual,aes(x=quality))+geom_bar(stat = "count",position = "dodge")+
  scale_x_continuous(breaks = seq(1,10,1))+
  ggtitle("Distribuição da Qualidade de Vinhos")+
  theme_classic()

```

Observando, a média dos vinhos se encontram entre 5 e 6 na faixa de 3 a 9.


**2. Classificação do Vinho**

A variável qualidadeVinho é criado, classificando todos os vinhos acima da nota 5 em bons ou ruins, dependendo da sua nota de qualidade.
```{r echo=FALSE}


baseVinhoBrancoAtual$qualidadeVinho<-ifelse(baseVinhoBrancoAtual$quality>5,1,0)

ggplot(baseVinhoBrancoAtual,aes(x=qualidadeVinho,fill=factor(qualidadeVinho)))+geom_bar(stat = "count",position = "dodge")+
  scale_x_continuous(breaks = seq(0,1,1))+
  ggtitle("Classificaçao dos Vinhos (Bom/Ruim)")+
  scale_fill_manual(labels = c("Bom", "Ruim"), values= c("#A45FD8", "#42F4B0")) +
  theme_classic()

```

**2. Propriedades dos Vinhos**


Verificação da densidade dos vinhos, determinados em faixas.

```{r}
ggplot(baseVinhoBrancoAtual,aes(x=density,fill=factor(qualidadeVinho)))+geom_density(alpha=0.25)+
  geom_vline(aes(xintercept=mean(density[qualidadeVinho==0],na.rm=T)),color="red",linetype="dashed",lwd=1)+
  geom_vline(aes(xintercept=mean(density[qualidadeVinho==1],na.rm=T)),color="blue",linetype="dashed",lwd=1) +
  scale_x_continuous(breaks = seq(0.9,1.1,0.05))+
  xlab(label = "Densidade dos vinhos")+
  ggtitle("Distribuição da Densidade dos Vinhos")+
  scale_fill_manual(labels = c("Bom", "Ruim"), values= c("#A45FD8", "#42F4B0")) +
  theme_classic()
```



```{r}
ggplot(baseVinhoBrancoAtual,aes(x=alcohol,fill=factor(qualidadeVinho)))+geom_density(alpha=0.25)+
  geom_vline(aes(xintercept=mean(alcohol[qualidadeVinho==0],na.rm=T)),color="red",linetype="dashed",lwd=1)+
  geom_vline(aes(xintercept=mean(alcohol[qualidadeVinho==1],na.rm=T)),color="blue",linetype="dashed",lwd=1)+
  scale_x_continuous(breaks = seq(8,15,1))+
  xlab(label = "Nível de Álcool")+
  ggtitle("Distribuição do Nível de Álcool entre Vinhos")+
  scale_fill_manual(labels = c("Bom", "Ruim"), values= c("#A45FD8", "#42F4B0")) +
  theme_classic()
```

Explorando os plots que demonstram a classificação do vinho branco, a propriedade álcool possui um valor discriminante para o vinho Branco. 


**2. Tabulação Cruzada**

Através da tabulação cruzada (CroosTable) verificamos a independência do fator.
Utilizamos o tipo "r" para visualizar a proporção de qualidade por cada grupo da variável álcool


```{r}
fx_alcohol <- cut(baseVinhoBrancoAtual$alcohol,breaks=c(0,5,10,15,max(baseVinhoBrancoAtual$alcohol)))  
str(baseVinhoBrancoAtual)
CrossTable(fx_alcohol , baseVinhoBrancoAtual$qualidadeVinho, type = "r")
```
Após análise dos resultados, identificamos que no grupo com a faixa entre 10 e 14 de álcool encontra-se a maior proporção de vinhos de qualidade. Portanto,a qualidade do vinho é diretamente relacionada com seu teor alcoólico.



```{r}
head(baseVinhoBrancoAtual)
```



Iremos dividir nosso Dataset em duas partes que nomearemos como base de treino "train" e teste "test". Será dividido da seguinte forma: 30% será reservado para a base de teste e os outros 70% para a base de treino. O ideal é podermos treinar nossos algoritmos com nossa base de treino e depois de chegar a um resultado que seja satisfatório realizar testes com os 30% separados para a base de teste.


```{r}
attach(baseVinhoBrancoAtual)


## 70% do tamanho da base
smp_size <- floor(0.7 * nrow(baseVinhoBrancoAtual))

set.seed(42)
train_ind <- sample(seq_len(nrow(baseVinhoBrancoAtual)), size = smp_size)

train <- baseVinhoBrancoAtual[train_ind, ]


test <- baseVinhoBrancoAtual[-train_ind, ]
head(test)
```



#### 2. Aplicando os algoritmos

A nossa base de vinhos pode ser classificada tanto como um problema de Classificação quanto de Regressão. Iremos aplicar 3 algoritmos que possuem como objetivo classificar e dar a nota para um vinho, entre eles estão:

- Regressão Linear: previsão de nota
- Árvore de Regressão: Classificação do Vinho
- Árvore de Decisão: classificação do vinho
- Regressão Logística : classificação de vinho


Nossa variável dependente é a variável "quality"  e as nossas variavéis independentes são "alcohol" e "density".

**2.1. Regressão Linear**

Em estátistica, regressão linear é uma técnica que permite explorar e inferir a relação de uma variável dependente (variavel de resposta) com variáveis independentes específicas (variáveis explicativas)


Os parâmetros do modelo linear podem ser obtios pela função lm(), commo segue abaixo em seguida é apresentado um resumo do ajuste do modelo pela função summary.
```{r}

#ajuste do modelo
linear <- lm(quality ~
               alcohol, data=train)

summary(linear)
```

Antes de interpretar o modelo e fazer inferência, é importante que sejam verificados os pressupostos através da análise dos resíduos

```{r}
layout(matrix(c(1,2,3,4),2,2))
plot(linear)



```

Prediçãõ

Assumindo que o ajuste do modelo está adequado, pode-se obter o gráfico dos valores preditos sobre o diagrama de dispersão dos valores obvservados
```{r}
## Intervalo de valores para predição
## Valores preditos
ypred <- predict(linear, newdata = test, interval = "confidence")
## Inclui valores preditos no data frame
pred <- cbind(test, ypred)
summary(pred)
```
agora podemos visualizar o modelo ajustado aos dados

```{r}
## Gráfico de dispersão

library(ggplot2)
layout(matrix(c(1,2),1,2))

ggplot(data=train,aes(y=quality,x=alcohol))+geom_point()+geom_smooth(method="lm")
ggplot(data=train,aes(y=quality,x=density))+geom_point()+geom_smooth(method="lm")
```


**Qual é a analse desses gráficos ai? To pensando em tirar por que não estou conseguindo analisar os resultados obtidos**
????????????????????????????????????????????
????????????????????????????????????????????
????????????????????????????????????????????
????????????????????????????????????????????
????????????????????????????????????????????
????????????????????????????????????????????



**2.3 - Arvore de decisão**

Árvore de decisão é um modelo gráfico que pode ser desenhado geralmente em forma de fluxogramas ou diagramas. Essa representação auxilia a explorar todas as alternativas de uma determinada decisão e seus possíveis resultados.


```{r}
par (mfrow=c(1,2))
#outra modelo de árvore de decisão com a biblioteca party

# Criando a árvore

arvore.output.density <- ctree(
  train$quality ~ train$density, 
  data = train)
plot(arvore.output.density)

arvore.output.alcohol <- ctree(
  train$quality ~ train$alcohol, 
  data = train)
plot(arvore.output.alcohol)

```

Estamos utilizando a variável "density e alcohol" porque essas propriedades possuem uma alta correlação com a qualidade do vinho onde define qual é o "Corpo do vinho", uma densidade extremamente baixo ou alta pode definitivamente deixar o vinho ruim assim como a porcentagem de alcool.

Quando falamos em corpo do vinho, nos referimos a sensação de maior ou menor densidade que a bebida apresenta na boca.

Podemos classificar a densidade do vinho em:
 * Aguado: Quando for densidade minima;
 * Bom Corpo: Vinho com corpo nitido, com boa densidade, sem ser encorpado;
 * Pesado: Vinhos excessivamente denso;
 
 
 
 
```{r}


```
 **2.3 - Regressão Logistica**
 
 
 Regressão Logistica é uma técnica estátistica muito poderosa, utilizada para modelagem de saídas binárias (sim ou não). Quando se quer medir a relação de uma variável dependente binária com uma ou mais variáveis independentes, é comum utilizar esta técnica.
 
 
 Veja que as duas variáveis são estatisticamente significantes. Porém enquanto a variável alcohol e positivamente significante a variável density é negativamente.
 
```{r}

reg_logistica <- glm(quality ~ density+alcohol, data = train)
summary(reg_logistica)$coefficients

```

Utilizaremos a função predict para aplicar o modelo em nossa base de teste e já aproveitaremos para construir uma nova base de teste com as projeções feita pelo modelo reg_logistica.

```{r}

pred.Teste = predict(reg_logistica,test, type = "response")
Teste_v2 = cbind(test,pred.Teste)

```
Utilizaremos a curva ROC e o KS para saber se o modelo está bom.

```{r}

#install.packages('ROCR')
#library(ROCR) 
pred.val = prediction(pred.Teste, Teste_v2$qualidadeVinho) 

# calculo da auc (area under the curve) 
auc = performance(pred.val,"auc") 
auc

performance = performance(pred.val, 'tpr', 'fpr')

# Plot the ROC curve
plot(performance, col = 'blue', lwd = 5)


#Calculating KS statistics
ks = max(attr(performance, 'y.values')[[1]] - (attr(performance, 'x.values')[[1]]))
ks
```

Um KS de 0.35 ee uma curva ROC com AUC de 0.73 tornam nosso modelo muito bom.

Iremos utilizar uma matriz de confusão, mas iremos definir o corte usado na projeção para dizer ser o vinho é bom ou não.

Iremos trabalhar com 6

```{r}
#confusion matrix

table(test$qualidadeVinho, pred.Teste > 6)


```

Dos 387 vinhos bons, o modelo conseguiu prever 312 corretamente. Dos 818 vinhos ruins o modelos acertou 431.


**Arvore de Reressão**

As árvores de regressão são em tudo idênticas às arvores de decisão. A diferença principal reside no fato de as folhas das primeiras conterem previsões numéricas e não decisões.

```{r}
hist(train$quality)

```

```{r}
library(rpart)

arv.regr <- rpart(qualidadeVinho  ~ alcohol + density, data= train)

plot(arv.regr)
text(arv.regr,cex=.75)

```

Iremos realizar algumas previsões com o retorno da função rpart

```{r}

prev.arv = predict(arv.regr, test)

```

A função utilizada para obter as previsões do modelo é a função predict igualmente como na função da arvore de decisão. No entanto, as previsões obtidas são numéricas.

Podemos caluclar algumas estátisticas que nos dêem alguma informação sobre isso. Uma possível estátistica para avaliar as previsões da árvore é o erro absoluto médio. isto é, em média qual o erro absoluto das previsões da árvore. Segue abaixo


```{r}
mad = mean(abs(prev.arv-test$qualidadeVinho))
mad

```

Este número significa que em média a árvore de regressão erra à volta de 0.37% na previsão do índice se um vinho é bom ou ruim.

```{r}



```


```{r}



```