---
title: " Análise Exploratória dos Dados de Táxi de NYC"
output: html_document
--- 
# 1. Introdução
  Nos últimos anos o setor vinicola e os setores de tecnologia estão sendo foco de diversos tipos de desenvolvimento. Será apresentado neste trabalho a aplicação de analises exploratório dos dados de vinhos utilizando a linguagem R. O objetivo é abordar alguns dos  pressupostos que interligam o setor vinicola com técnicas específicas de data mining e verificar até que ponto está interligação pode melhorar a tomada de decisão.
  
## 1.1. Instalando e carregando 

Remove mensagens de alerta
```{r}
options( warn = -1 )
```

Instala as bibliotecas utilizadas para execução do código.
```{r}
#install.packages('dplyr')
#install.packages('readr')
#install.packages('plotly')
#install.packages('scales')
#install.packages("psych")
#install.packages("plotly")
#install.packages("gmodels")
#install.packages("corrgram")

#install.packages('rgdal')
#install.packages('RColorBrewer')
#install.packages('sp')
#install.packages('leaflet')
#install.packages('bindrcpp')
#install.packages('magrittr')
#install.packages('dplyr')
#install.packages('ggplot2')
#install.packages('lubridate')
#install.packages('grid') 
#install.packages('quantile')
#install.packages('hexbin')
#install.packages('gmodels')

#install.packages('psych')

```

Carrega as bibliotecas utilizadas para execução do código.

```{r}

library('dplyr')
library('readr')
library('plotly')
library('scales')
library('hexbin')
library('rgdal')
library('RColorBrewer')
library('sp')
library('leaflet')
library('bindrcpp')
library('magrittr')
library('dplyr')
library('ggplot2')
library('lubridate')
library('grid') 
library('gmodels')
library('psych')
library('corrgram')
```


##1.2 Carregando base de dados
Base de dados *train* utilizado para treino e *test* para testes na nossa análise e modelo de predição.
```{r }
base = read.csv2("data/base.csv")

```

Mostra até duas casas decimais
```{r}

options("scipen" = 2)

```

Dividindo o dataset em 30% Teste e 70% Treino

```{r}

## 75% of the sample size
smp_size <- floor(0.7 * nrow(base))

## set the seed to make your partition reproducible
set.seed(1)
train_ind <- sample(seq_len(nrow(base)), size = smp_size)

train <- base[train_ind, ]
test <- base[-train_ind, ]

```

#1.3 Estrutura de Dados
Visualizando a estrutura geral do conjuntos de dados, usando o comando summary.Primeiro para os dados de treino:
```{r}
summary(train)
```

E então para os dados de teste:
```{r}
summary(test)
```

Analisamos que:
 - *vendor_id* só aceita os valores 1 ou 2, diferenciando duas empresas de táxi
 - *passenger_count* possui em média de 1 e no máximo 9 passageiros em ambos datasets.
 - *trip_duration*: utilizada como target na nossa base de treino, contabilizados em segundos.

## 1.4 Missing Values

Alguns dos problemas encontrados na modelagem dos dados são a ausência de valores para determinadas variáveis, ou seja, registros incompletos.Existem alguns tratamentos realizados para se aplicar nesses cenários,aqui obtivemos *"sorte"* de que os nossos dados estão completos e não há valores nulos.
```{r}
sum(is.na(train))
```
```{r}
sum(is.na(test))
```


#1.5 Limitando a base de dados

  Para melhor performace sem perder a qualidade dos dados, verificamos a quantidade de variáveis e registros de nosso dataset, limitando-os posteriormente.

```{r}
dim(train)

```

```{r}
dim(test)
```

Verificando a quantidade de linhas e colunas nos dataset atual.
```{r}
dim(train)
dim(test)

```

```{r}
#mostrar as vari?veis

str(train)

```

```{r}
#mostra o nome das colunas
names(train)

```


```{r}
attach(train)


```

Abaixo iremos avaliar a frequência absoluta no dataset de treino entre vinhos tinto e vinho branco

```{r}

table(as.factor(train$quality), train$Vinho, useNA = "ifany")

table(as.factor(train$quality), train$Vinho)

```

```{r}

# 2-Way Cross Tabulation

CrossTable(as.factor(train$quality), train$Vinho) 
 



```

```{r}

aggregate( train[,-13],
          by = list(train$Vinho),
          FUN = mean)


```

```{r}
aggregate(train[,-13],
         by = list(train$Vinho),
          FUN = median)

```

```{r}

mean(train$fixedacidity) # media


```

```{r}
median(train$fixedacidity) # mediana


```

```{r}

quantile(train$fixedacidity,type=4)  # Quartis

```

```{r}

quantile(train$fixedacidity,.65,type=4) # exato percentil

```

```{r}

range(train$fixedacidity)  # amplitude

```

```{r}

diff(range(train$fixedacidity)) #diferen?a entre o maior e o menor valor

```

```{r}

min(train$fixedacidity)  # valor m?nimo de x

```

```{r}

max(train$fixedacidity)  # valor maximo de x

```

```{r}

var(train$fixedacidity) # para obter a variancia

```

```{r}

sd(train$fixedacidity)  # para obter o desvio padrao

```


```{r}
CV_fixedacidity<-sd(train$fixedacidity)/mean(train$fixedacidity)*100  
# para obter o coefiiente de variacao
CV_fixedacidity



```

```{r}

#comando para gerar em 3 linhas e 4 colunas os histogramas
par (mfrow=c(3,4))
hist(fixedacidity)
hist(volatileacidity)
hist(citricacid )
hist(residualsugar)
hist(chlorides)
hist(freesulfurdioxide)
hist(totalsulfurdioxide)
hist(density)
hist(pH)
hist(sulphates)
hist(alcohol)
hist(quality)
#dev.off()

hist(quality, col=c("pink"), col.main="darkgray", prob=T)
     
attach(train)


```

```{r}

#comando para gerar em 3 linhas e 4 colunas os histogramas
par (mfrow=c(3,4))
boxplot(fixedacidity, main='fixedacidity')
boxplot(volatileacidity , main='volatileacidity')
boxplot(citricacid , main='citricacid')
boxplot(residualsugar, main='residualsugar')
boxplot(chlorides, main='chlorides')
boxplot(freesulfurdioxide, main='freesulfurdioxide')
boxplot(totalsulfurdioxide, main='totalsulfurdioxide')
boxplot(density, main='density')
boxplot(pH, main='pH')
boxplot(sulphates, main='sulphates')
boxplot(alcohol, main='alcohol')
boxplot(base$quality, main='quality')
#dev.off()

boxplot(quality ~ Vinho, main='quality')

```

```{r}
par (mfrow=c(3,4))

boxplot(fixedacidity ~ Vinho, main='fixedacidity',col=c('red','blue'))
boxplot(volatileacidity ~ Vinho , main='volatileacidity')
boxplot(citricacid ~ Vinho, main='citricacid')
boxplot(residualsugar ~ Vinho, main='residualsugar',col=c('red','blue'))
boxplot(chlorides ~ Vinho, main='chlorides')
boxplot(freesulfurdioxide ~ Vinho, main='freesulfurdioxide')
boxplot(totalsulfurdioxide ~ Vinho, main='totalsulfurdioxide')
boxplot(density ~ Vinho, main='density')
boxplot(pH ~ Vinho, main='pH')
boxplot(sulphates ~ Vinho, main='sulphates')
boxplot(alcohol ~ Vinho, main='alcohol')


```

```{r}

# Grafico de dispersao ( pch=caracter, lwd=largura)

plot(freesulfurdioxide~totalsulfurdioxide)
plot(freesulfurdioxide~totalsulfurdioxide, pch=1, lwd=3)

plot(freesulfurdioxide~totalsulfurdioxide)
abline(v=mean(freesulfurdioxide), col="red")
abline(h=mean(totalsulfurdioxide), col="green")

```

```{r}

attach(train)
train$fx_redSugar <- cut(residualsugar,breaks=c(0,10,20,30,max(residualsugar)))  
train$fx_redSugar  
str(train)
CrossTable(train$fx_redSugar , train$Vinho) 

```

```{r}


attach(train)


describe(train)

# describe
# A data.frame of the relevant statistics:
# item name
# item number
# number of valid cases
# mean
# standard deviation
# trimmed mean (with trim defaulting to .1)
# median (standard or interpolated
# mad: median absolute deviation (from the median)
# minimum
# maximum
# skew
# kurtosis
# standard error

```



```{r}
summary(base)
white <- subset(base, Vinho=="WHITE", select=c(quality,fixedacidity,volatileacidity,citricacid,residualsugar,
                                                 chlorides,freesulfurdioxide,totalsulfurdioxide,density,pH,
                                                 sulphates,alcohol))

```



```{r}

#Estat?sticas descritivas
summary(white)
 
str(white)

attach(white)
 

```

```{r}


#Estatasticas descritivas

par (mfrow=c(3,4))
boxplot(fixedacidity, main='fixedacidity')
boxplot(volatileacidity , main='volatileacidity')
boxplot(citricacid , main='citricacid')
boxplot(residualsugar, main='residualsugar')
boxplot(chlorides, main='chlorides')
boxplot(freesulfurdioxide, main='freesulfurdioxide')
boxplot(totalsulfurdioxide, main='totalsulfurdioxide')
boxplot(density, main='density')
boxplot(pH, main='pH')
boxplot(sulphates, main='sulphates')
boxplot(alcohol, main='alcohol')
boxplot(quality, main='quality')
#dev.off()

boxplot.stats(white$residualsugar)



```

```{r}

AIQ_residualsugar<-quantile(white$residualsugar,.75,type=2)-quantile(white$residualsugar,.25,type=2)
AIQ_residualsugar

limsup_residualsugar= quantile(white$residualsugar,.75,type=4)+1.5*AIQ_residualsugar
limsup_residualsugar
liminf_residualsugar= quantile(white$residualsugar,.25,type=2)-1.5*AIQ_residualsugar
liminf_residualsugar


```

```{r}

#excluir outliers

plot(quality~residualsugar)

white1<-subset(white, residualsugar<=40)   

#fix(white1)

attach(white1)


```

```{r}

summary <- summary(white1)
show(summary)


```

```{r}
plot(residualsugar,alcohol)
abline(v=mean(residualsugar), col="red")
abline(h=mean(alcohol), col="green")


```

```{r}

# matriz de correla??es
matcor <- cor(white1)
print(matcor, digits = 2)

```

```{r}
corrgram(matcor, type = "cor", lower.panel = panel.shade, upper.panel = panel.pie)


```


```{r}

panel.cor <- function(x, y, digits=2, prefix ="", cex.cor,
                      ...)  {
  usr <- par("usr")
  on.exit(par(usr))
  par(usr = c(0, 1, 0, 1))
  r <- cor(x, y , use = "pairwise.complete.obs")
  txt <- format(c(r, 0.123456789), digits = digits) [1]
  txt <- paste(prefix, txt, sep = "")
  if (missing(cex.cor))
    cex <- 0.8/strwidth(txt)
  # abs(r) ? para que na sa?da as correla??es ficam proporcionais
  text(0.5, 0.5, txt, cex = cex * abs(r))
}

```


```{r}

#pdf(file = "grafico.pdf")
pairs(white1, lower.panel=panel.smooth, upper.panel=panel.cor)


```


```{r}



```


```{r}



```


```{r}



```
