---
title: " Análise Exploratória dos Dados de Táxi de NYC"
output: html_document
--- 
# 1. Introdução

Nos últimos anos o setor vinícola e os setores de tecnologia estão sendo foco de diversos tipos de desenvolvimento. Será apresentado neste trabalho a aplicação de análises exploratórias dos dados de vinhos utilizando a linguagem R. O objetivo é abordar alguns dos  pressupostos que interligam o setor vinícola com técnicas específicas de data mining e verificar até que ponto esta interligação pode melhorar a tomada de decisão.


## 1.1. Instalando e carregando as bibliotecas

Remove mensagens de alerta:
```{r}
options( warn = -1 )
```

Instala as bibliotecas utilizadas para execução do código.
```{r}
#install.packages('dplyr')
#install.packages('readr')
#install.packages('plotly')
#install.packages('scales')
#install.packages("psych")
#install.packages("corrgram")
#install.packages('rgdal')
#install.packages('RColorBrewer')
#install.packages('sp')
#install.packages('leaflet')
#install.packages('bindrcpp')
#install.packages('magrittr')
#install.packages('ggplot2')
#install.packages('lubridate')
#install.packages('grid') 
#install.packages('quantile')
#install.packages('hexbin')
#install.packages('gmodels')
#install.packages('psych')
#install.packages('standardize')
```

Carrega as bibliotecas utilizadas para execução do código.

```{r}
library('dplyr')
library('readr')
library('plotly')
library('scales')
library('hexbin')
library('rgdal')
library('RColorBrewer')
library('sp')
library('leaflet')
library('bindrcpp')
library('magrittr')
library('dplyr')
library('ggplot2')
library('lubridate')
library('grid') 
library('gmodels')
library('psych')
library('corrgram')
library('standardize')
```


## 1.2. Carregando a base de dados

Base de dados *train* utilizado para treino e *test* para testes na nossa análise e modelo de predição.
```{r }
base = read.csv2("data/base.csv")
```

Mostra até duas casas decimais
```{r}
options("scipen" = 2)
```

Dividindo o dataset em 30% Teste e 70% Treino
```{r}
## 70% do tamanho da base
smp_size <- floor(0.7 * nrow(base))

## coloca o seed para fazer sua partição reproduzível
set.seed(1)
train_ind <- sample(seq_len(nrow(base)), size = smp_size)

train <- base[train_ind, ]
test <- base[-train_ind, ]
```


## 1.3. Estrutura de Dados

Visualizando a estrutura geral do conjuntos de dados, usando o comando summary. Primeiro para os dados de treino:
```{r}
summary(train)
```

E então para os dados de teste:
```{r}
summary(test)
```

Mostra as colunas que temos no Dataset e suas respectivas medidas, como, por exemplo, máximo, mínimo, média, mediana etc. Base de treino:
```{r}
describe(train)
```

Base de teste:
```{r}
describe(test)
```

Identifica os tipos de dados das propriedades do dataset na base de treino:
```{r}
class(train$id_vinho)
class(train$fixedacidity)
class(train$volatileacidity)
class(train$citricacid)
class(train$residualsugar)
class(train$chlorides)
class(train$freesulfurdioxide)
class(train$totalsulfurdioxide)
class(train$density)
class(train$pH)
class(train$sulphates)
class(train$alcohol)
class(train$quality)
class(train$Vinho)
```

Base de teste:
```{r}
class(test$id_vinho)
class(test$fixedacidity)
class(test$volatileacidity)
class(test$citricacid)
class(test$residualsugar)
class(test$chlorides)
class(test$freesulfurdioxide)
class(test$totalsulfurdioxide)
class(test$density)
class(test$pH)
class(test$sulphates)
class(test$alcohol)
class(test$quality)
class(test$Vinho)
```

Agora verificamos se há valores nulos em ambas as bases (treino e teste) para um possível tratamento:
```{r}
sum(is.na(train))
```
```{r}
sum(is.na(test))
```

Possuímos uma variável categórica, da qual transformaremos em numérica para melhor trabalharmos em cima de nossos algoritmos. A variável é VINHO, que possui os valores "RED" e "WHITE":
```{r}
train$Vinho <- as.numeric(train$Vinho)
train$Vinho
```

Aqui ocorre a normalização dos dados numéricos para melhor trabalharmos com um range apropriado de valores em nossos algoritmos:
```{r}
train_normalizado = (train-min(train))/(max(train)-min(train))

summary(train_normalizado)
```

#### PAREI AQUI - ALLAN


###JONAS - COMECEI AQUI
item 5
 - Verificar as vari?veis categoricas e transform?-las em num?ricas
```{r}

#transformando o campo Vinho na train e test
train$Vinho = as.numeric(train$Vinho)
test$Vinho = as.numeric(test$Vinho)

View(train)
View(test)
```

item 6
 - Analisar a correla??o entre as vari?veis com o nosso target para identificar as vari?veis com maior import?ncia, caso necess?rio, fazer itera??es entre elas
```{r}

#correla??o de todas as variaveis, ordenadas de 1 a -1
cor(train$Vinho,train$totalsulfurdioxide)
cor(train$Vinho,train$freesulfurdioxide)
cor(train$Vinho,train$residualsugar)
cor(train$Vinho,train$citricacid)
cor(train$Vinho,train$quality)
cor(train$Vinho,train$alcohol)
cor(train$Vinho,train$id_vinho)
cor(train$Vinho,train$pH)
cor(train$Vinho,train$density)
cor(train$Vinho,train$sulphates)
cor(train$Vinho,train$fixedacidity)
cor(train$Vinho,train$chlorides)
cor(train$Vinho,train$volatileacidity)

```

item 7
 - Possobilidade de utilizar algum m?todo de sele??o de vari?veis. Por exemplo: stepwise
 Item 8
 - Aplicar algoritmo de regress?o
```{r}
attach(train)

#modelo com todas as variaveis
modelo1 <- lm(Vinho ~ totalsulfurdioxide+freesulfurdioxide+residualsugar+citricacid+quality+alcohol+id_vinho+pH+density+sulphates+fixedacidity+chlorides+volatileacidity)
summary(modelo1)

##n?o excluiu nenhuma variavel
forward<-step(modelo1,direction="forward")
forward
summary(forward)

##excluiu a varialvel id_vinho
backward<-step(modelo1,direction="backward")
backward
summary(backward)

##excluiu a varialvel id_vinho
stepwise<-step(modelo1,direction="both")
stepwise
summary(stepwise)

#modelo sem a variavel id_vinho
modelo2 <- lm(Vinho ~ totalsulfurdioxide+freesulfurdioxide+residualsugar+citricacid+quality+alcohol+pH+density+sulphates+fixedacidity+chlorides+volatileacidity)
summary(modelo2)


```
##JONAS - TERMINEI AQUI


## 1.4 Missing Values

  Alguns dos problemas encontrados na modelagem dos dados são a ausência de valores para determinadas variáveis, ou seja, registros incompletos.Existem alguns tratamentos realizados para se aplicar nesses cenários. Aqui obtivemos *"sorte"* de que os nossos dados estão completos e não há valores nulos.
```{r}
sum(is.na(train))
```
```{r}
sum(is.na(test))
```


## 1.5 Limitando a base de dados

  Para melhor performace sem perder a qualidade dos dados, verificamos a quantidade de variáveis e registros de nosso dataset, limitando-os posteriormente.


Verificando a quantidade de linhas e colunas nos dataset atual.
```{r}
dim(train)
dim(test)

```

```{r}
#mostrar as vari?veis

str(train)
```

```{r}
#mostra o nome das colunas
names(train)
```


```{r}
attach(train)
```

Abaixo iremos avaliar a frequência absoluta no dataset de treino entre vinho tinto e vinho branco

```{r}
table(as.factor(train$quality), train$Vinho, useNA = "ifany")

table(as.factor(train$quality), train$Vinho)
```

```{r}
# 2-Way Cross Tabulation

CrossTable(as.factor(train$quality), train$Vinho) 
```

```{r}
aggregate( train[,-13],
          by = list(train$Vinho),
          FUN = mean)
```

```{r}
aggregate(train[,1:13],
         by = list(train$Vinho),
          FUN = median)
```

```{r}
mean(train$fixedacidity) # media
```

```{r}
median(train$fixedacidity) # mediana
```

```{r}
quantile(train$fixedacidity,type=4)  # Quartis
```

```{r}
quantile(train$fixedacidity,.65,type=4) # exato percentil
```

```{r}
range(train$fixedacidity)  # amplitude
```

```{r}
diff(range(train$fixedacidity)) #diferen?a entre o maior e o menor valor
```

```{r}
min(train$fixedacidity)  # valor m?nimo de x
```

```{r}
max(train$fixedacidity)  # valor maximo de x
```

```{r}
var(train$fixedacidity) # para obter a variancia
```

```{r}
sd(train$fixedacidity)  # para obter o desvio padrao
```


```{r}
CV_fixedacidity<-sd(train$fixedacidity)/mean(train$fixedacidity)*100  
# para obter o coefiiente de variacao
CV_fixedacidity
```

```{r}
#comando para gerar em 3 linhas e 4 colunas os histogramas
par (mfrow=c(3,4))
hist(fixedacidity)
hist(volatileacidity)
hist(citricacid )
hist(residualsugar)
hist(chlorides)
hist(freesulfurdioxide)
hist(totalsulfurdioxide)
hist(density)
hist(pH)
hist(sulphates)
hist(alcohol)
hist(quality)
#dev.off()

hist(quality, col=c("pink"), col.main="darkgray", prob=T)
     
attach(train)
```

```{r}
#comando para gerar em 3 linhas e 4 colunas os histogramas
par (mfrow=c(3,4))
boxplot(fixedacidity, main='fixedacidity')
boxplot(volatileacidity , main='volatileacidity')
boxplot(citricacid , main='citricacid')
boxplot(residualsugar, main='residualsugar')
boxplot(chlorides, main='chlorides')
boxplot(freesulfurdioxide, main='freesulfurdioxide')
boxplot(totalsulfurdioxide, main='totalsulfurdioxide')
boxplot(density, main='density')
boxplot(pH, main='pH')
boxplot(sulphates, main='sulphates')
boxplot(alcohol, main='alcohol')
boxplot(base$quality, main='quality')
#dev.off()

boxplot(quality ~ Vinho, main='quality')
```

```{r}
par (mfrow=c(3,4))

boxplot(fixedacidity ~ Vinho, main='fixedacidity',col=c('red','blue'))
boxplot(volatileacidity ~ Vinho , main='volatileacidity')
boxplot(citricacid ~ Vinho, main='citricacid')
boxplot(residualsugar ~ Vinho, main='residualsugar',col=c('red','blue'))
boxplot(chlorides ~ Vinho, main='chlorides')
boxplot(freesulfurdioxide ~ Vinho, main='freesulfurdioxide')
boxplot(totalsulfurdioxide ~ Vinho, main='totalsulfurdioxide')
boxplot(density ~ Vinho, main='density')
boxplot(pH ~ Vinho, main='pH')
boxplot(sulphates ~ Vinho, main='sulphates')
boxplot(alcohol ~ Vinho, main='alcohol')
```

```{r}
# Grafico de dispersao ( pch=caracter, lwd=largura)

plot(freesulfurdioxide~totalsulfurdioxide)
plot(freesulfurdioxide~totalsulfurdioxide, pch=1, lwd=3)

plot(freesulfurdioxide~totalsulfurdioxide)
abline(v=mean(freesulfurdioxide), col="red")
abline(h=mean(totalsulfurdioxide), col="green")
```

```{r}
attach(train)
train$fx_redSugar <- cut(residualsugar,breaks=c(0,10,20,30,max(residualsugar)))  
#train$fx_redSugar  
str(train)
CrossTable(train$fx_redSugar , train$Vinho) 
```

```{r}
attach(train)


describe(train)

# describe
# A data.frame of the relevant statistics:
# item name
# item number
# number of valid cases
# mean
# standard deviation
# trimmed mean (with trim defaulting to .1)
# median (standard or interpolated
# mad: median absolute deviation (from the median)
# minimum
# maximum
# skew
# kurtosis
# standard error
```



```{r}
summary(base)
white <- subset(base, Vinho=="WHITE", select=c(quality,fixedacidity,volatileacidity,citricacid,residualsugar,
                                                 chlorides,freesulfurdioxide,totalsulfurdioxide,density,pH,
                                                 sulphates,alcohol))
```



```{r}
#Estat?sticas descritivas
summary(white)
 
str(white)

attach(white)
```

```{r}
#Estatasticas descritivas

par (mfrow=c(3,4))
boxplot(fixedacidity, main='fixedacidity')
boxplot(volatileacidity , main='volatileacidity')
boxplot(citricacid , main='citricacid')
boxplot(residualsugar, main='residualsugar')
boxplot(chlorides, main='chlorides')
boxplot(freesulfurdioxide, main='freesulfurdioxide')
boxplot(totalsulfurdioxide, main='totalsulfurdioxide')
boxplot(density, main='density')
boxplot(pH, main='pH')
boxplot(sulphates, main='sulphates')
boxplot(alcohol, main='alcohol')
boxplot(quality, main='quality')
#dev.off()

boxplot.stats(white$residualsugar)
```

```{r}
AIQ_residualsugar<-quantile(white$residualsugar,.75,type=2)-quantile(white$residualsugar,.25,type=2)
AIQ_residualsugar

limsup_residualsugar= quantile(white$residualsugar,.75,type=4)+1.5*AIQ_residualsugar
limsup_residualsugar
liminf_residualsugar= quantile(white$residualsugar,.25,type=2)-1.5*AIQ_residualsugar
liminf_residualsugar
```

```{r}
#excluir outliers

plot(quality~residualsugar)

white1<-subset(white, residualsugar<=40)   

#fix(white1)

attach(white1)
```

```{r}
summary <- summary(white1)
show(summary)
```

```{r}
plot(residualsugar,alcohol)
abline(v=mean(residualsugar), col="red")
abline(h=mean(alcohol), col="green")
```

```{r}
# matriz de correla??es
matcor <- cor(white1)
print(matcor, digits = 2)
```

```{r}
corrgram(matcor, type = "cor", lower.panel = panel.shade, upper.panel = panel.pie)
```


```{r}
panel.cor <- function(x, y, digits=2, prefix ="", cex.cor,
                      ...)  {
  usr <- par("usr")
  on.exit(par(usr))
  par(usr = c(0, 1, 0, 1))
  r <- cor(x, y , use = "pairwise.complete.obs")
  txt <- format(c(r, 0.123456789), digits = digits) [1]
  txt <- paste(prefix, txt, sep = "")
  if (missing(cex.cor))
    cex <- 0.8/strwidth(txt)
  # abs(r) ? para que na sa?da as correla??es ficam proporcionais
  text(0.5, 0.5, txt, cex = cex * abs(r))
}
```


```{r}
#pdf(file = "grafico.pdf")
pairs(white1, lower.panel=panel.smooth, upper.panel=panel.cor)
```


```{r}
install.packages("corrplot")
library(corrplot)

corrplot::corrplot(matcor, method="circle", order="hclust")
```


```{r}
#Gr?fico de dispersao para a associa??o entre ?rea m2 e valor
plot (x = train$residualsugar, y = train$density,
      main = "Grafico de dispersao",
      xlab = "residualsugar",
      ylab = "density")
```


```{r}
ggplot (data= train, aes(x=train$residualsugar, y=train$density)) + 
  geom_point(size=0.4) +
  geom_smooth(method="lm", color ="red", linetype=2) +
  labs(title = "Grafico de dispersao, residualsugar e density", x="residualsugar", y="density")
```

```{r}
attach(train)
#names(train)
modelo1 <- lm(quality ~ citricacid+freesulfurdioxide+pH+fixedacidity+residualsugar+totalsulfurdioxide+sulphates+volatileacidity+chlorides+density+alcohol+fx_redSugar)
summary(modelo1)
```

```{r}
forward<-step(modelo1,direction="forward")
forward
summary(forward)
```

```{r}
backward<-step(modelo1,direction="backward")
backward
summary(backward)
```

```{r}
stepwise<-step(modelo1,direction="both")
 
stepwise
summary(stepwise)
```

```{r}
# Modelo final.
modelo_fim <- lm(quality ~ citricacid+freesulfurdioxide+pH+fixedacidity+residualsugar+totalsulfurdioxide+sulphates+volatileacidity+chlorides+density+alcohol+fx_redSugar)
summary(modelo_fim)
```

```{r}
Val_pred <- predict(modelo_fim,interval = "prediction", level = 0.95) 
fix(Val_pred)
```

```{r}
# intervalo de confianca - grafico para media
fit <- Val_pred[,1] # valores preditos
lower <- Val_pred[,2] # limite inferior
upper <- Val_pred[,3] # limite superior
```

```{r}
mse <- mean((train$quality - fit)^2)
sqrt(mse)
```

```{r}
erro_usando_media <- mean((train$quality - mean(train$quality))^2)
sqrt(erro_usando_media)
```

```{r}
# grafico residuo
rs <- resid(modelo_fim)
plot(predict(modelo_fim), rs, xlab = "Preditor linear",ylab = "Residuos")
abline(h = 0, lty = 2)
```

```{r}
attach(train)
train_Final<-cbind(train,Val_pred)

fix(train_Final)

write.table(file='data/Arquivo_Valorizacao_Ambiental_saida.csv',train_Final,sep=';',dec=',')
```

```{r}

```